臺灣臺中地方法院刑事判決
110年度交簡上字第187號
上  訴  人  
即  被  告  勞紹儒


上列上訴人即被告因過失傷害案件，不服本院110年度交簡字第
277號中華民國110年5月25日第一審刑事簡易判決（起訴案號：
109年度偵字第16519號），提起上訴，本院管轄第二審之合議庭
判決如下：
    主  文
上訴駁回。
勞紹儒緩刑貳年。 
    犯罪事實及理由
一、本案經本院審理結果，認第一審刑事簡易判決認事用法及量
    刑均無不當，應予維持，除犯罪事實及理由欄一部分第1行
    「勞紹儒於民國」應補充為「勞紹儒考領有普通重型機車駕
    駛執照，於民國」；第5行「適有陳珮綺」應補充為「適有
    行人陳珮綺」，及證據部分補充「上訴人即被告勞紹儒於本
    院審理時之自白、公路監理電子閘門證號查詢機車駕駛人資
    料、道路交通事故調查報告表（二）」為證據外，餘並引用
    第一審刑事簡易判決書記載之犯罪事實、證據及理由（如附
    件）。
二、被告上訴意旨略以：原審量刑太重，另被告已與告訴人陳珮
    綺和解，請諭知被告緩刑等語（見本審卷第60頁）。
三、按刑罰之量定，固屬法院自由裁量之職權行使，但仍應審酌
    刑法第57條所列各款事由及一切情狀，為酌量輕重之標準，
    並非漫無限制。在同一犯罪事實與情節，如別無其他加重或
    減輕之原因，下級審法院量定之刑，亦無過重或失輕之不當
    情形，則上級審法院對下級審法院之職權行使，原則上應予
    尊重（最高法院85年度台上字第2446號判決參照）。是法官
    於個案審判時，依個案情節加以審酌量刑，倘無裁量濫用情
    事，要難謂其有不當之處。原審判決審酌被告身為公共道路
    使用人，本應遵守交通規則，避免造成自己與他人之生命、
    身體、財產之危險，惟其騎乘機車時，竟未謹慎而為，疏未
    注意車前狀況，致告訴人陳珮綺受有上述傷害之結果，所為
    實有不該；兼衡被告前無經法院論罪科刑之紀錄，素行良好
    ，有其臺灣高等法院被告前案紀錄表1份在卷可參及其坦認
    犯行之犯後態度，並於原審準備程序時自陳：我希望可以跟
    告訴人陳珮綺和解，告訴人陳珮綺提出賠償金額新臺幣
　　100萬元太高，所以沒辦法達成和解，告訴人陳珮綺能提出
    之合理單據我都願意負擔等語，顯見被告確有賠償意願，然
    因與告訴人陳珮綺就金額無共識故未能和解等情狀，併考量
    本件情節、被告之過失程度、告訴人陳珮綺所受傷勢等情形
    ，暨被告大學畢業之智識程度、從事攝影行業、需要扶養母
    親、由其負擔家中經濟等家庭生活及經濟狀況等一切情狀，
    依刑事訴訟法第449條第2項、第3項、第454條第1項，刑法
    第2條第1項前段、修正前刑法第284條第1項、刑法第62條前
    段、第41條第1項前段，刑法施行法第1條之1第1項，量處拘
    役40日，如易科罰金，以新臺幣1千元折算1日，經核並未逾
    越法律所規定之範圍，且其認事用法均無違誤，量刑亦屬偏
    輕。從而，被告上訴指摘原審量刑過重，為無理由，應予駁
    回。至被告雖於110年8月19日以金額150萬元與告訴人陳珮
    綺達成和解等情，有車禍和解書影本附卷可參（見本審卷第
    55、56頁），然審酌被告本案所為，造成告訴人陳珮綺受有
    上開傷勢，迄至本審審理中始為賠償態度，未能即時填補告
    訴人陳珮綺所受損害及痛苦等情，是此部分和解情狀，尚難
    有利於被告刑度之認定，附此敘明。
四、查被告前未曾因故意犯罪受有期徒刑以上刑之宣告，有臺灣
    高等法院被告前案紀錄表1份在卷可稽。爰審酌被告因一時
    失慮觸犯刑章，而被告於本院審理中已與告訴人陳珮綺和解
    ，告訴人陳珮綺同意本院給予被告緩刑等情，有告訴人陳珮
    綺之刑事陳報狀、車禍和解書影本在卷可稽（見本審卷第53
    至53頁）。本院認被告經此偵審科刑程序後，應知警惕而無
    再犯之虞，經綜核各情，本院認所宣告之刑以暫不執行為適
    當，爰併予宣告緩刑2年，以啟自新。
據上論斷，應依刑事訴訟法第455條之1第1項、第3項、第373條
、第368條，刑法第74條第1項第1款，判決如主文。
本案經檢察官郭明嵐提起公訴，由檢察官宋恭良到庭執行職務。
中　　華　　民　　國　　110 　年　　9 　　月　　15　　日
                  刑事第六庭    審判長法  官  唐中興
　　　　　　　　　
                                      法  官  田雅心
　　　　　　　　　　　　　　　　　　　
                                      法　官　黃佳琪
以上正本證明與原本無異。
不得上訴。
                                      書記官  顏偉林
中　　華　　民　　國　　110 　年　　9 　　月　　15　　日